de: Verwendungszweck des Drum-Pedals: Allzweck; Anfänger/Übung; Fortgeschritten; Profi/Touring; Studio; Sonstige
bg-BG: Предназначение на педала за барабани: Универсален; За начинаещи/упражнения; Средно ниво; Професионален/за турнета; За студио; Друго
th: วัตถุประสงค์การใช้งานของกระเดื่องกลอง: อเนกประสงค์; มือใหม่/สำหรับฝึกซ้อม; ระดับกลาง; มืออาชีพ/สำหรับทัวร์; สตูดิโอ; อื่นๆ
sk-SK: Zamýšľané použitie bubnového pedála: Univerzálny; Pre začiatočníkov/na cvičenie; Pre pokročilých; Profesionálny/na turné; Do štúdia; Iné
fi: Rumpupolkimen käyttötarkoitus: Yleiskäyttö; Aloittelija/harjoittelu; Keskitaso; Ammattilainen/kiertue; Studio; Muu
pt-PT: Utilização prevista do pedal de bateria: Multiusos; Iniciante/prática; Intermédio; Profissional/digressão; Estúdio; Outro
vi: Mục đích sử dụng bàn đạp trống: Đa dụng; Cho người mới bắt đầu/để tập luyện; Trung cấp; Chuyên nghiệp/biểu diễn lưu diễn; Phòng thu; Khác
pl: Zamierzone zastosowanie pedału perkusyjnego: Uniwersalny; Dla początkujących / do ćwiczeń; Dla średniozaawansowanych; Profesjonalny / na trasy koncertowe; Studyjny; Inne
en: Drum pedal intended use: All-purpose; Beginner/practice; Intermediate; Professional/touring; Studio; Other
nl: Drumpedaal beoogd gebruik: Allround; Beginner/oefenen; Gevorderd; Professioneel/touren; Studio; Anders
es: Uso previsto del pedal de batería: Multiuso; Principiante/práctica; Intermedio; Profesional/gira; Estudio; Otro
sl-SI: Namen uporabe pedala za boben: Večnamensko; Za začetnike/vajo; Srednja stopnja; Profesionalno/za turneje; Studio; Drugo
el: Προβλεπόμενη χρήση πεντάλ τυμπάνου: Γενικής χρήσης; Για αρχάριους/εξάσκηση; Για μεσαίο επίπεδο; Επαγγελματικό/περιοδείας; Στούντιο; Άλλο
da: Tilsigtet anvendelse af trommepedalen: Til alle formål; Begynder/øvelse; Letøvet; Professionel/touring; Studie; Andet
lt-LT: Numatyta būgno pedalo paskirtis: Universalus; Pradedantiesiems / treniruotėms; Pažengusiems; Profesionalams / turams; Studijinis; Kita
ru: Предназначение барабанной педали: Универсальное; Для начинающих/для практики; Средний уровень; Профессиональное/туровое; Для студии; Другое
fr: Usage prévu de la pédale de batterie: Tout usage; Débutant/entraînement; Intermédiaire; Professionnel/tournée; Studio; Autre
nb: Tiltenkt bruk av trommepedal: Allbruk; Nybegynner/øving; Viderekommen; Profesjonell/turné; Studio; Annet
zh-CN: 鼓踏板的预期用途: 多功能; 初学者/练习用; 中级用; 专业/巡演用; 录音室用; 其他
cs: Zamýšlené použití bicího pedálu: Univerzální; Pro začátečníky / na cvičení; Pro pokročilé; Profesionální / na turné; Studiové; Ostatní
sv: Avsedd användning för trumpedalen: Allround; Nybörjare/övning; Medelgod; Professionell/turné; Studio; Övrigt
it: Uso previsto del pedale della batteria: Multiuso; Principiante/pratica; Intermedio; Professionale/touring; Studio; Altro
tr: Davul pedalı kullanım amacı: Çok amaçlı; Başlangıç/çalışma; Orta seviye; Profesyonel/turne; Stüdyo; Diğer
ro-RO: Utilizarea prevăzută a pedalei de tobe: De uz general; Începători/antrenament; Intermediari; Profesioniști/turneu; Studio; Altele
pt-BR: Uso pretendido do pedal de bateria: Uso geral; Iniciante/prática; Intermediário; Profissional/turnês; Estúdio; Outro
hr-HR: Namjena pedale za bubanj: Višenamjenski; Početnici / vježbanje; Srednja razina; Profesionalno / turneje; Studio; Ostalo
ko: 드럼 페달 용도: 다목적; 초보자용/연습용; 중급자용; 전문가용/투어용; 스튜디오; 기타
zh-TW: 鼓踏板預期用途: 多用途; 初學者/練習用; 中階; 專業級/巡演用; 錄音室; 其他
hu: Dobpedál rendeltetésszerű használata: Általános célú; Kezdő / gyakorló; Középhaladó; Professzionális / turnézó; Stúdió; Egyéb
ja: ドラムペダルの用途: 多目的; 初心者/練習用; 中級者用; プロ/ツアー用; スタジオ用; その他